臺灣桃園地方法院刑事判決　　　　　　　　　　　　　九十年度易字第二八九二號
　　公　訴　人　臺灣桃園地方法院檢察署檢察官
　　被　　　告　庚○○
　　　　　　　　丁○○
　　　　　　　　甲○○
右列被告因恐嚇案件，經檢察官提起公訴（九十年度偵字第一七六一一號），本院判
決如左：
    主      文
庚○○、丁○○、甲○○共同以加害身體、財產之事恐嚇他人，致生危害於安全；庚○○累犯，處拘役伍拾日；丁○○處拘役參拾日；甲○○處拘役拾伍日；如易科罰金
，均以佰元折算壹日；丁○○、甲○○均緩刑參年。
    事      實
一、庚○○有下列前案紀錄：
  (一)曾因犯妨害自由罪，於八十年七月十二日經本院以八十年易字第五七八號判處拘
    役四十日，嗣於八十年十一月二十二日經臺灣高院以八十年上易字第四四五七號
    駁回上訴，並緩刑三年確定。
  (二)又因犯賭博罪（供給賭博場所等賭博，刑法第二六八條），於八十六年十二月三
    日經本院以八十六年易字第四七六五號判處有期徒刑五月，嗣於八十七年二月二
    日確定，並於八十七年三月十七日易科罰金執行完畢。
二、庚○○、丁○○、甲○○同為威盛應收帳款財務管理有限公司（負責人為己○○
    ，設桃園縣八德市○○路五四號一樓，以下簡稱威盛公司）之職員，緣案外人丙○○委託威盛公司向戊○○催討舊欠支票債務新台幣（下同）四十四萬元，黃基
    光等三人受實際經營該公司之乙○○（未經起訴）指派，負責催討前開戊○○積
    欠許東波之債款。自九十年八月廿日起，先後四次前往桃園縣八德市○○路一○○號戊○○所經營之裝潢店，向戊○○催討前開債務。惟因戊○○已將債務還清
    ，並出示丙○○所出具之簽收單八紙，及向庚○○等三人表示將向台灣桃園地方
    法院民事庭提起確認前開支票債務不存在之訴訟。詎庚○○、丁○○、甲○○三
    人均置若罔聞，且認為游某有意推拖，竟心生不滿，共同基於恐嚇他人之犯意聯
    絡，行為分擔，於九十年九月三日下午四時五十五分許，在桃園縣八德市○○路
    一○○號戊○○所營店內，由庚○○以兇惡之語氣向戊○○恫稱：「生意你不要
    做了，要整你很簡單」等欲加害其身體、財產之話語，要求戊○○給付欠款，使
    戊○○心生畏懼，致生危害於安全。
三、案經戊○○告訴桃園縣警察局八德分局報請台灣桃園地方法院檢察署檢察官詹查
    起訴。
    理      由
一、被告之供述及辯解：
  (一)訊據被告庚○○、丁○○、甲○○三人固不否認於前揭時地代丙○○向告訴人戊○○討債，惟均矢口否認有何公訴人所指之恐嚇犯行。
  (二)庚○○辯稱：那天我們有去，但沒有叫他關店，我只有說你錢要不要還，他表示
    他已經告了丙○○了，我說那要等法院的裁決結果下來再說，無論如何他都要還
    錢，且就不歡而散云云。
  (三)丁○○辯稱：我覺得我們那天所說的話不算恐嚇，我只是說你在外面欠人家這條
    四十幾萬元，另外又欠別人壹條九十幾萬元，你乾脆將你的店關掉，來還人家的
    錢云云。
  (四)甲○○辯稱：當時我人在外面，他們人在裡面，所以說什麼我沒有聽到云云
二、認定事實所憑之證據及理由：
  (一)右揭事實，業經證人即告訴人迭於警偵訊及本院審理中指述歷歷，核與證人辛○○分別於偵審中結證之情節相符，且有支票、契約書、債權轉讓契約書、簽收單
    八紙、威盛應收帳款財務管理有限公司公司執照及營利事業登記證等件在卷可憑
    。又告訴人戊○○確於九十年八月廿八日委託石麗卿律師於九十年九月三日向本
    院對丙○○提起確認前開支票債權四十四萬元不存在之訴訟，經本院以九十年桃
    簡字第一一八七號受理在案，此有委任狀及起訴狀各乙件復於該民事卷宗內可稽
    ，且嗣於九十年十一月廿二日判決戊○○勝訴確認該項債權不存在，並於同年十
    二月廿八日確定在案，經本院依權調取該案件卷宗核閱無訛。
  (二)雖被告等否認以恐嚇之強脅手段討債，然證人丙○○已坦供委託前開公司向證人
    戊○○討債，其報酬高達四成等語在卷。且證人乙○○亦證稱被告等底薪一萬元
    ，餘皆須靠業績獎金，即該報酬之一半各等語（見本院審判筆錄）。則以該酬勞
    成數之高，已遠逾一般服務業之水準，且攸關被告等之業績及獎金，則渠等以恐
    嚇方式逼迫游某還債，以賺取酬金，亦非不可想像。
  (三)況被告庚○○已自承游某曾向其告知業遵合法程序向法院起訴乙節，詎仍夥同被
    告丁○○、甲○○二人共同恃強威迫其還錢，態度囂張，顯然目無法紀，從而告
    訴人所指遭渠等恐嚇乙情自非虛妄。
  (四)是本件事證已明，被告等所辯無非事後卸責之詞，無由憑信，渠等犯行足以認定
    。
三、法律適用：
  (一)核被告三人所為，係犯刑法第三百零五條之恐嚇危害安全罪。
  (二)被告三人就前開恐嚇犯行，彼此間互有犯意聯絡及行為分擔，皆為共同正犯。
  (三)被告庚○○因犯賭博罪，於八十六年十二月三日經本院以八十六年易字第四七六
    五號判處有期徒刑五月，嗣於八十七年二月二日確定，並於八十七年三月十七日
    易科罰金執行完畢，有台灣高等法院被告全國前案紀錄表乙件在卷可稽，其於五
    年內再犯本案有期徒刑以上之罪，為累犯，應依法加重其本刑。
四、科刑及其審酌事項：
    爰審酌被告三人之犯罪動機、目的、手段、所生損害及犯罪後態度等一切情狀，
    分別量處如主文所示之刑，併諭知易科罰金之折算標準。
五、緩刑之宣告：
    末查被告丁○○、甲○○前未曾受任何有期徒刑以上刑之宣告，此有台灣高等法
    院前案紀錄表一紙附卷可憑，其經此教訓，自當知所勉而無虞再犯，本院綜核各
    情，認上開有期徒刑之宣告，已足策其二人自新，所宣告之刑，以暫不執行為適
    當，併依法均諭知緩刑三年，用啟向上。
據上論斷，應依刑事訴訟法第二百九十九條第一項前段，刑法第二十八條、第三百零
五條、第四十七條、第七十四條第一款、第四十一條第一項前段，罰金罰鍰提高標準
條例第一條前段、第二條，判決如主文。
本案經檢察官蔡正雄到庭執行職務。
中      華      民      國      九十一      年      五     月     七    日
                                臺灣桃園地方法院刑事第五庭
                                  法      官    江  德  民
右正本證明與原本無異。
如不服本判決，應於判決送達後十日內，向本院提出上訴狀。
                                  法院書記官    李  劍  龍
中      華      民      國      九十一      年      五     月     七    日
附論罪科刑依據之法條：
中華民國刑法第三百零五條
以加害生命、身體、自由、名譽、財產之事，恐嚇他人致生危害於安全者，處二年以
下有期徒刑、拘役或三百元以下罰金。
